【裁判字號】    96,交抗,261
【裁判日期】    970319
【裁判案由】    聲明異議
【裁判全文】
臺灣高等法院高雄分院刑事裁定         96年度交抗字第261號
抗告人即
受處分人    甲○
上列抗告人因違反道路交通管理處罰條例聲明異議案件，不服臺
灣屏東地方法院中華民國96年9 月29日裁定（96年度交聲更字第
3號） ，提起抗告，本院裁定如下：
    主  文
抗告駁回。
    理  由
一、本件經本院審理結果，認第一審裁定認事、用法均無違誤，
    應予維持，並引用第一審裁定之事實、理由及證據（如附件
    ）。
二、抗告意旨略以: 抗告人當時雖設藉屏東市，然為工作理由奔
    波雲嘉地區，因未帶行照駕照遭開罰單，而於驗車時方發現
    駕照已因曾經超速未繳納罰款而遭逕行註銷，變成以無照駕
    駛裁罰。交通部公路總局為圖作業方便以一紙行政命令，實
    施一次裁罰，違反行政法規定，更忽視人民權益。監理單位
    一再宣稱該裁決書已「合法」送達抗告人，而不管民眾有無
    真正看到該裁罰，完全忽視民眾知的權利，豈有驗車時超速
    罰款要繳清，駕照已被註銷，還得繳交無照罰鍰，變成一案
    三罰，沒有公平正義，況交通部已於95年7 月1 日廢除一次
    裁罰，請求撤銷原裁定等語。
三、本院查：(1)、抗告人有違反道路交通管理處罰條例第21條第
    1 項第1 款規定之事實及證據；(2)、本件原處分機關於93年
    10月6 日作成之屏監違字第裁82-Z00000000號違反道路交通
    管理事件裁決書，已於93年10月11日送達抗告人即異議人在
    屏東縣屏東市○○路12巷20之4 號住所地，並由該住所地之
    受僱人即翠堤春警衛室之大樓管理員收受，該裁決書業已發
    生合法送達之效力，自不因抗告人即異議人在外地工作致未
    親自收受該裁決書，而影響該裁決書合法送達之效力；(3)、
    監理機關自89年7 月1 日起採用「一次裁罰作業」，於裁決
    書中一次敘明並送達受處分人；如無有效牌照、駕照可資易
    處處罰者，則就原處分或裁定確定之罰鍰加倍處分並訂定應
    繳納之期限，仍無故不繳納者，將移送法院強制執行並註明
    各履行期限於裁決書送達受處分人，以簡化交通違規之裁決
    程序，該「一次裁決作業程序」依違規時及裁處時之管理處
    罰條例第65條第1 項第3 款之規定，於受處分人罰鍰不繳納
    時，按其罰鍰數額，易處吊扣汽車牌照或駕駛執照；如再不
    依期限繳送汽車牌照或駕駛執照供吊扣，則吊銷汽車牌照或
    駕駛執照，上開經處分罰鍰，而行為人不繳後之「易處吊扣
    」、不依期限繳照供吊扣則「吊銷汽車牌照或駕駛執照」，
    均係法律明定之「罰鍰不繳」之當然法律效果，不待原處分
    機關另行作成「易處吊扣、吊銷」之行政處分或通知，原處
    分機關亦無裁量是否易處吊扣、吊銷汽車牌照或駕駛執照之
    權限等情，已經原裁定論述甚詳。抗告人仍執陳詞指摘原裁
    定不當，為無理由，應予駁回。
四、據上論結，應依道路交通案件處理辦法第26條，刑事訴訟法
    第412 條，裁定如主文。
中    華    民    國    97    年    3    月    19    日
                  刑事第一庭    審判長法官  翁慶珍
                                      法官  任森銓
                                      法官  王伯文
以上正本證明與原本無異。
本裁定不得再抗告。
中    華    民    國    97    年    3    月    19    日
                                    書記官  賴梅琴


司法院資訊處製作；財團法人民間司法改革基金會備份。
